臺灣士林地方法院交通事件裁定　　　　　　　　　　九十一年度交聲字第七二二號
　　原處分機關　臺北巿交通事件裁決所
　　受處分人
　　即異議人　　乙○○
右列受處分人因違反道路交通管理處罰條例案件，對於台北市交通事件裁決所九十一
年六月十日所為之處分 (原處分：北市裁三字第駕裁二二－ＡＢＵ七六四六八六號）
，聲明異議，本院裁定如左：
    主  文
原處分關於乙○○違反道路交通管理處罰條例不服從交通勤務警察指揮之行為，處罰
鍰新台幣玖佰元，並記違規點數壹點之處分部份撤銷。
右開撤銷部分不罰。
其餘異議駁回。
    理  由
一、按汽車駕駛人，行經有燈光號誌管制之交岔路口闖紅燈者，處新台幣一千八百元
    以上五千四百元以下罰鍰，並記違規點數三點；道路交通管理處罰條例第五十三
    條、第六十三條第一項第三款分別定有明文。
二、原處分機關以：異議人即受處分人乙○○，於九十一年三月二十三日十六時五十
    分許，駕駛車號五Ｂ－三Ｏ四三號自用小客車，在行經台北市○○○路、市○○
    道○○路口時，違規闖紅燈左轉，為警掣單舉發，因依道路交通管理處罰條例第
    五十三條之規定，裁處罰鍰新台幣（下同）二千七百元，並依同條例第六十三條
    第一項第三款之規定，並記違規點數三點。
三、異議人異議意旨略以：案發當日伊並無外出，當天中午約十二時許我開車到我弟
    家，直到晚上約六、七時許才離開，當時伊在我弟陳耀章臺北市○○路○段一三
    四號二樓家裡，該部汽車車子停在我弟家樓下之一三六巷旁，亦未借人使用云云
    。
四、本院經查：異議人於本院陳稱：九十一年三月二十三日當天中午約十二時許，伊
    開車到伊弟陳耀章住處，直到晚上約六、七時許才離開，車子停在陳耀章家樓下
    之一三六巷旁，他家是靠近金龍寺，這當中均我沒有開車出去或借車給他人使用
    ，他當天不在家他是在開計程車，他到當天晚上六、七點才回家，伊正要離去等
    語，證人陳耀章於本院證稱：其於當日晚上六、七點出去，隔天上午十點多返家
    ，回家洗完澡就睡覺到隔天才起來，周日周末亦如是，異議人當天中午至其住處
    吃飯，當時其正吃完飯要睡覺，但尚未去睡覺，我是到十二點半才去睡覺，這當
    中受處分人一直在家裡與父母聊天等語，異議人所述當日之情節，與證人即其弟
    陳耀章證述不符，異議人所述違規當時，均在其弟住處，是否屬實，已非無疑，
    參以本件舉發之證人甲○○於本院證稱：「（問：舉發違規過程﹖）當時受處分
    人自市○○道下重慶北路匝道，當時路口是紅燈，受處分人開車到路口暫停，等
    南北向綠燈後左轉（綠燈時只能直行，左轉車必需在停止線前），但受處分人超
    越停止線到路中央暫停，該處有設一左轉車道，受處份人紅燈時未停在停止線前
    ，而行駛外側車道將車直接開到路中央左轉車道」等語，證人甲○○與異議人並
    無仇怨，殊無設詞誣陷，致入己身於偽證重罪危險之理，且證述之內容詳盡，所
    為證言自堪採信，況交通警員掣單舉發違反道路交通管理處罰條例所列之違規事
    實，本質上為行政處分，係公務員基於職務上權責，依法就特定之具體事件所為
    具公法上效果之單方行政行為，基於公務員為公法上行為具有公信力之原則，其
    依法作成之行政處分所認定之事實當可被推定為真正，本此公信原則，立法者乃
    賦予行政機關制定違反道路交通事件統一裁罰標準及處理細則，使執勤警員得當
    機處分（參見上開細則第二十三條），以達其維護交通秩序、公眾安全之行政目
    的，本件違規事實，依前揭證述，至臻明確，受處分人雖執前情聲明不服，尚難
    採信，本院復查無確據足資證明本件有捏造事實違法取締之情事，則執勤警員本
    其維護交通秩序、公眾安全職責所為之舉發，自應受到合法、正確之推定。綜上
    所述，受處分人既有前揭違規情事，原處分機關以受處分人此部分之駕車違規行
    為，影響高速公路行車安全與秩序，援引首揭規定，依法裁罰，並無不當，本件
    異議為無理由，應予駁回。
五、移送意旨另以：異議人於前開時、地為警舉發時，制止不聽，駕車離去，因認異
    議人另有違反道路交通管理處罰條例第六十條第一項第一款之規定，裁處罰鍰新
    台幣九百元，並依同條例第六十三條第一項第一款之規定，並記違規點數一點，
    訊據異議人堅決否認有此部分之違規，原處分機關認為異議人有不服從交通勤務
    警察指揮之行為云云，惟查：證人於本院證稱：「我在路口其車後吹哨制止，他
    有無聽到哨音我不清楚，之後我就走過去受處份人車子，但受處分人就已駕車離
    去，所以開單舉發。（問：該路口是否車輛繁雜，車流眾多﹖）是，（問：如何
    攔停﹖）吹哨制止」等語，則以當時之車輛繁雜，車流眾多，且員警又距離異議
    人有十公尺之隔，舉發之員警僅以吹哨制止，難免因為車輛繁雜，車流眾多，以
    致難以聽聞員警吹哨制止之哨音，是異議人駕車逕行離去，尚不足以認定其有不
    服從交通勤務警察指揮之行為，是此部分，異議人違規行為尚未臻明確，異議人
    執此異議，為有理由，原處分就此部分應予撤銷，並由本院依法另諭知不罰。
據上論斷，應依道路交通案件處理辦法第十九條、第二十條，裁定如主文。
中      華      民      國    九十一      年      八      月  三十    日
                                      臺灣士林地方法院交通法庭
                                           法  官  蔡  明  宏
右正本證明與原本無異。
如不服本裁定應於送達後五日內向本院提出抗告狀。
                                           書記官  陳  漢  朝
中      華      民      國      九十一      年      九      月   十     日
